【裁判字號】    90,破,16
【裁判日期】    920527
【裁判案由】    宣告破產
【裁判全文】
臺灣士林地方法院交通事件裁定                  九十二年度交聲字第四二五號
    原處分機關  臺北巿交通事件裁決所
    異  議  人
    即受處分人  卓志皇  男  三十歲（民國六十二年五月十四日生）
右列異議人因違反道路交通管理處罰條例案件，對於臺北市交通事件裁決所於九十二
年四月二十二日所為之處分（原處分案號：北市裁三字第裁二二─ＡＢＹ○六一一一
○號），聲明異議，本院裁定如左：
    主      文
異議駁回。
    理      由
一原處分機關係以：異議人即受處分人卓志皇於民國九十二年二月十八日零時十七分
  許，騎乘車牌號碼ＨＰＱ─四五七號重型機車，沿臺北市○○路由南往北方向行駛
  ，行經臺北市○○路○段，因見前方有警員執行酒測勤務，旋將機車停靠路邊往南
  步行，意圖規避稽查，經臺北市政府警察局北投分局石牌派出所警員江政育發現上
  前盤查，要求配合以酒精測定器檢測酒精濃度，惟異議人拒絕接受酒精濃度測試之
  檢定，爰依道路交通管理處罰條例第三十五條第三項裁處罰鍰新臺幣六萬元，並吊
  銷駕駛執照等語。
二異議人即受處分人卓志皇聲明異議意旨則以：異議人當天將機車停於承德路六段，
  之後參加喜宴飲酒，宴席結束請朋友駕車載往上址欲騎車，因見前方一百公尺處有
  臨檢站，即請朋友讓其下車，惟並未騎車，警員竟仍要求實施酒測云云。
三按「汽車駕駛人，駕駛汽車經測試檢定有左列情形之一者，處新臺幣一萬五千元以
  上六萬元以下罰鍰，並當場禁止其駕駛及吊扣其駕駛執照一年。因而肇事致人受傷
  者，並吊扣其駕駛執照二年；致人重傷或死亡者，吊銷其駕駛執照，並不得再考領
  ：一、酒精濃度超過規定標準。二、吸食毒品、迷幻藥、麻醉藥品及其相類似之管
  制藥品。汽車駕駛人經依前項規定吊扣駕駛執照，並於吊扣期間再有前項情形者，
  處新臺幣六萬元罰鍰，並吊銷其駕駛執照；如肇事致人重傷或死亡者，吊銷其駕駛
  執照，並不得再考領。汽車駕駛人拒絕接受第一項測試之檢定者，處新臺幣六萬元
  罰鍰，並吊銷其駕駛執照；如肇事致人重傷或死亡者，吊銷其駕駛執照，並不得再
  考領。汽車駕駛人肇事拒絕接受或肇事無法實施第一項測試之檢定者，應由交通勤
  務警察或依法令執行交通稽查任務人員，將其強制移由受委託醫療或檢驗機構對其
  實施血液或其他檢體之採樣及測試檢定。汽車所有人，明知汽車駕駛人有第一項各
  款情形，而不予禁止駕駛者，並吊扣其汽車牌照三個月」，道路交通管理處罰條例
  第三十五條定有明文。復按，交通警員掣單舉發違反道路交通管理處罰條例所列之
  違規事實，本質上為行政處分，係公務員基於職務上權力，依法就特定之具體事件
  所為具公法上效果之單方行政行為，基於公務員為公法上行為具有公信力之原則，
  該行政處分當可被推定為真正，其據以依法處分之事實認定亦為正確無誤，此與民
  事訴訟法第三百五十五條第二項規定：「文書依其程式及意旨得認作公文書者，推
  定其為真正」之情形相同，本此公信原則，乃立法者賦予行政機關制定違反道路交
  通事件統一裁罰標準及處理細則，使執勤警員得當機處分，以達其維護交通秩序、
  安全之行政目的，反之，若謂公務員一切行政行為均需預留證據以證其實，則國家
  行政勢必窒礙難行，據此，刑事訴訟法就犯罪證據有關之規定中，與屬行政秩序罰
  之交通違規裁罰本質不合之部分，自不在準用之列。
四經查：異議人即受處分人卓志皇於右揭時地，騎乘車牌號碼ＨＰＱ─四五七號重型
  機車，意圖規避稽查而將機車停靠路邊，警員見狀上前盤查，發現該機車引擎蓋仍
  溫熱，惟異議拒絕接受酒精濃度測試之檢定等情，業據證人江政育到庭證述綦詳（
  參見九十二年五月二十六日訊問筆錄），且異議人亦到庭自承當時確有飲酒（參見
  本院九十二年五月十九日訊問筆錄）。異議人雖辯稱：其將機車停放於該處，參加
  喜宴後由朋友載至該處，見前方有臨檢站即請朋友讓其下車云云，惟異議人參加喜
  宴何以將機車停放數里之遙？見前方有臨檢站何以要求下車步行？異議人所辯俱與
  常理有悖，實難採信。況證人江政育身為公職，與異議人即受處分人並無仇怨，自
  無設詞誣陷、身觸偽證重罪之必要，其證言應可採信。本件查無任何證據足資證明
  其有取締錯誤之情事，則執勤警員本其維護交通秩序、安全職責所為之舉發，自應
  受到合法、正確之推定。本件異議人空言否認有違規行為，不足採信，其違反交通
  管理處罰條例第三十五條第三項之事實，應堪認定。原處分機關據以援引上開規定
  ，裁處新臺幣六萬元，並吊銷駕駛執照，並無不當。本件異議為無理由，應予駁回
  。
據上論斷，應依道路交通案件處理辦法第十九條，裁定如主文。
中      華      民      國      九十二      年    五    月   二十七     日
                                臺灣士林地方法院交通法庭
                                            法  官
如不服本裁定，應於送達後五日內，向本院提出抗告狀。


司法院資訊處製作；財團法人民間司法改革基金會備份。
